【裁判字號】    97,易,390
【裁判日期】    970306
【裁判案由】    竊盜
【裁判全文】
臺灣臺中地方法院刑事判決               97年度易字第390號
公  訴  人  臺灣臺中地方法院檢察署檢察官
被      告  丙○○
                    （現另案於臺灣臺中監獄執行中）
上列被告因竊盜等案件，經檢察官提起公訴（96年度偵字第2412
2號），本院判決如下：
    主    文
丙○○踰越牆垣竊盜，處有期徒刑玖月。
被訴於民國九十六年七月間竊盜部分公訴不受理。
    事    實
一、丙○○前曾有違反毒品危害防制條例、搶奪、偽造文書、竊
    盜等前案紀錄，目前尚在監執行中（均未構成累犯），猶不
    知悔改，復基於意圖為自己不法之所有，於民國九十六年八
    月三日上午十一時三十分許，以翻越圍牆之方式，進入甲○○位於臺中縣大里市○居街五九巷十號住處，徒手竊取甲○○所有、置於住處門外之空氣壓縮機、木工壓台、電動彎鋸
    、木工切割機、安麗濾水器各一台、電鑽三支、砂布機二台
    、大型空氣槍四支、小型空氣槍六支及未使用之電線二捲〔
    價值共約新臺幣（下同）七萬元〕，得手後即駕車逃逸。嗣
    經甲○○報警並經警調閱監視器畫面後發覺係丙○○行竊，
    而查獲上情。
二、案經臺中縣警察局霧峰分局報告臺灣臺中地方法院檢察署檢
    察官偵查起訴。
    理  由
壹、有罪部分：
一、
（一）按被告以外之人於審判外之陳述，雖不符合同法第一百五
      十九條之一至第一百五十九條之四之規定，但經當事人於
      審判程序同意作為證據，法院審酌該言詞陳述或書面陳述
      作成時之情況，認為適當者，亦得為證據。當事人、代理
      人或辯護人於法院調查證據時，知有第一百五十九條第一
      項不得為證據之情形，而未於言詞辯論終結前聲明異議者
      ，視為有前項之同意，刑事訴訟法第一百五十九條之五亦
      有規定。其立法意旨在於傳聞證據未經當事人之反對詰問
      予以核實，原則上先予排除。惟若當事人已放棄反對詰問
      權，於審判程序中表明同意該等傳聞證據可作為證據；或
      於言詞辯論終結前未聲明異議，基於尊重當事人對傳聞證
      據之處分權，及證據資料愈豐富，愈有助於真實發見之理
      念，且強化言詞辯論主義，使訴訟程序得以順暢進行，上
      開傳聞證據亦均具有證據能力。
（二）查：本判決下列所引用之被告以外之人於審判外之陳述，
      雖屬傳聞證據，然被告於本院審判期日中表示無意見而不
      予爭執，且迄至言詞辯論終結前亦未再聲明異議，且證人
      甲○○於警詢中之陳述均未有遭受刑求之抗辯而係出於自
      由意思為之，且陳述之時點較接近於事實發生之時點，陳
      述之內容係其等親自見聞之事，亦無不法取供之情形，是
      以其等於警詢陳述當時之客觀情況具有較可信之特別情況
      ，復為證明本件犯罪事實存否所必要，亦應認有證據能力
      。另本件被告雖知非供述之證據資料（物證、書證）為傳
      聞證據，但於本院準備程序及審判期日中均表示無意見而
      不予爭執，且迄至言詞辯論終結前亦未再聲明異議，本院
      審酌上開證據資料製作時之情況，並無違法取證或造假虛
      捏之情事，而無顯有不可信及違法不當之瑕疵，亦認為以
      之作為證據應屬適當，故揆諸前開規定，前揭證據資料均
      應例外認定有證據能力，合先說明。
二、上揭被告丙○○於上揭時、地踰越牆垣竊盜之犯行，業據被
    告於警詢、偵查及本院審理時均坦承不諱，核與證人甲○○
    於警詢證稱之情節相符，復有現場照片、錄影監視器翻拍照
    片、現場測繪圖在卷可佐，足認被告上揭之自白與事實相符
    應足採信。事證明確，被告上揭犯行堪予認定。
二、核被告所為，係犯刑法第三百二十一條第一項第二款之踰越
    牆垣竊盜罪。爰審酌被告前已有多次犯罪紀錄，有臺灣高等
    法院被告前案紀錄表在卷可稽，素行不良，本件犯行之方法
    係踰越圍牆而竊盜，所竊得之物價值達七萬元，尚遲未與被
    害人達成和解，賠償被害人之損失暨其犯後坦承犯行，態度
    良好等一切情狀，量處如主文所示之刑。
貳、公訴不受理部分：
一、公訴意旨另以；被告丙○○意圖為自己不法之所有，於九十
    六年七月間某日，持客觀上可為兇器使用之螺絲起子（未扣
    案），將其位在臺中縣大里市○居街八一巷時三號之住家後
    門上二片鋁窗拆卸下（價值約三千元），將之載往同縣大里
    市○○路三二五號「從安資源回收場」變賣，得款三百餘元
    。嗣經其母親乙○○發覺報警，而為警循線查獲。因認被告
    此部分涉犯刑法第三百二十一條第一項第三款之攜帶兇器竊
    盜罪嫌。
二、按告訴乃論之罪，告訴人於第一審辯論終結前得撤回其告訴
    ；又告訴經撤回者，應諭知不受理之判決，刑事訴訟法第二
    百三十八條第一項、第三百零三條第三款，分別定有明文。
三、查本件告訴人乙○○告訴被告丙○○竊盜案件，公訴意旨認
    被告係犯刑法第三百二十一條第一項第三款之竊盜罪，因告
    訴人係被告之母，依同法第三百二十四條第二項之規定，須
    告訴乃論。茲據告訴人乙○○於第一審辯論終結前當庭撤回
    告訴，有本院審判筆錄一份在卷可考，依照上開說明，被告
    此部分竊盜犯行，應諭知不受理之判決。
據上論斷，應依刑事訴訟法第二百九十九條第一項前段、第三百
零三條第三款、刑法第三百二十一條第一項第二款，判決如主文
。
中    華    民    國    97    年    3     月    6     日
                  刑事第十一庭  法  官  王世華
上正本證明與原本無異。
如不服本判決，應於送達後十日內向本院提出上訴狀（須附繕本
），上訴於臺灣高等法院臺中分院。
上訴書狀如未敘述理由，應於上訴期間屆滿後20日內補提理由書
於本院。
                                書記官  賴瓊珠
中    華    民    國    97    年    3     月    6     日
中華民國刑法第321條
 （加重竊盜罪）
 犯竊盜罪而有左列情形之一者，處6月以上、5年以下有期徒刑
 ：
 一於夜間侵入住宅或有人居住之建築物、船艦或隱匿其內而犯
     之者。
 二  毀越門扇、牆垣或其他安全設備而犯之者。
 三  攜帶兇器而犯之者。
 四  結夥三人以上而犯之者。
 五  乘火災、水災或其他災害之際而犯之者。
 六  在車站或埠頭而犯之者。
 前項之未遂犯罰之。


司法院資訊處製作；財團法人民間司法改革基金會備份。
